【裁判字號】    89,訴,2009
【裁判日期】    891204
【裁判案由】    毒品危害防制條例
【裁判全文】
臺灣板橋地方法院刑事判決                        八十九年度訴字第二九號
    公  訴  人  臺灣板橋地方法院檢察署檢察官
    被      告  甲○○
右列被告因毒品危害防制條例案件，經檢察官提起公訴（八十九年度偵字第一八０六
七號），本院判決如左：
    主  文
甲○○連續轉讓第二級毒品，處有期徒刑捌月。緩刑參年。安非他命小包（共淨重
點零公克）均沒收銷燬之。
    事  實
一、甲○○明知安非他命業經毒品危害防制條例列為第二級毒品，不得製造、運輸、
    販賣、轉讓、施用、或持有，仍基於轉讓第二級毒品安非他命之概括犯意，於民
    國八十九年九月中旬間，在台北縣三重市○○路○段「宏仁醫院」附近，連續二
    次以每包安非他命新台幣一、二千元之價格，原價轉讓安非他命予成年人李龍正
    （六十五年十月一日生）非法施用。嗣於八十九年九月二十日二十時三十分許，
    在台北縣三重市○○路○段九號，為警查獲，並扣甲○○所有之安非他命三小包
    （合計淨重三．０三公克）。
二、案經台北縣警察局三重分局報請臺灣板橋地方法院檢察署檢察官偵查起訴。
    理  由
一、訊據被告甲○○矢口否認有轉讓安非他命予李龍正之犯行，辯稱：伊與李龍正是
    一起去買，但是各買各的，沒有轉讓安非他命予李龍正等語。然查，右揭事實，
    迭據被告甲○○於警訊、偵訊中坦承不諱，核與證人李龍正於警、偵訊中之供述
    相符，並有前述被告甲○○為警查獲扣案安非他命三包（合計淨重三．０三公克
    ），及台北縣警察局三重分局毒品初步鑑驗報告書一份在卷可資佐證。事證明確
    ，被告甲○○連續轉讓第二級毒品安非他命予李龍正之犯行，堪以認定。
二、按毒品危害防治條例業於八十七年五月二十日公佈施行，並於同年月二十二日生
    效，「安非他命」業經該條例第二條第二項第二款列為第二級毒品，核被告甲○
    ○之所為，係犯同條例第八條第二項之轉讓第二級毒品罪。又被告甲○○多次持
    有安非他命之低度行為，應為被告進而轉讓之高度行為所吸收，均不另論罪。被
    告甲○○先後二次轉讓安非他命予李龍正之行為，時間緊接，所犯罪名相同，顯
    係出於概括之犯意為之，為連續犯，爰依刑法第五十六條之規定以一罪論，並加
    重其刑。爰審酌被告違反禁令，非法轉讓足以導致精神障礙及生命危險之成癮性
    毒品安非他命，其犯罪之動機、目的、手段、所生危害、僅轉讓二次、且對象同
    一（均為李龍正）及犯罪後之態度等一切情狀，量處如主文所示之刑，以示懲儆
    。又念被告甲○○前未曾受有期徒刑以上之宣告，有臺灣高等法院檢察署刑案查
    註記錄表及台灣高等法院被告全國前案紀錄表各一份附卷可稽，又其現有子羅子
    軒（八十六年十月十三日生）、女羅子庭（八十八年十月四日生），分別為三歲
    、一歲，如因本罪身陷囹圄，經濟必淪於困境，二年幼子女亦乏妥善照顧，亦有
    全戶戶籍謄本在卷足考，經此偵審程序及刑之宣告教訓，已足使其知所惕勉，堪
    信無再犯之虞，認所宣告之刑，以暫不執行為適當，因併宣告緩刑三年，用啟自
    新。
三、扣案之安非他命三小包（共淨重三‧０三公克），均屬第二級毒品，應依毒品危
    害防制條例第十八條第一項前段規定，沒收銷燬之。
據上論斷，應依刑事訴訟法第二百九十九條第一項前段，毒品危害防制條例第八條第
二項、第十八條第一項前段，刑法第十一條前段、第五十六條、第七十四條第一款，
判決如主文。
本案經檢察官李嘉明到庭執行職務。
中      華      民      國      八十九      年    十二    月    四      日
                                      臺灣板橋地方法院刑事第四庭
                                          法  官  劉  大  衛
右正本證明與原本無異。
如不服本判決，應於判決送達後十日內向本院提出上訴狀。
                                          書記官  蕭  興  南
中      華      民      國      八十九      年    十二    月    七      日
附錄本案論罪科刑法條全文：
毒品危害防制條例第八條：
轉讓第一級毒品者，處一年以上七年以下有期徒刑，得併科新臺幣一百萬元以下罰金
。
轉讓第二級毒品者，處六月以上五年以下有期徒刑，得併科新臺幣七十萬元以下罰金
。
轉讓第三級毒品者，處三年以下有期徒刑，得併科新臺幣三十萬元以下罰金。
前三項之未遂犯罪之。


司法院資訊處製作；財團法人民間司法改革基金會備份。
